【裁判字號】    89,上訴,3430
【裁判日期】    890810
【裁判案由】    毒品危害防制條例
【裁判全文】
臺灣高等法院刑事判決                          八十九年度上訴字第三四三號
    上  訴  人
    即  被  告  丙○○
右上訴人因違反毒品危害防制條例案件，不服臺灣台北地方法院八十八年度訴字第一
四六九號，中華民國八十九年八月十日第一審判決（起訴案號：臺灣台北地方法院檢
察署八十八年度偵字第二八六四號）提起上訴，本院判決如左：
    主  文
上訴駁回。
    事  實
丙○○明知安非他命係毒品危害防制條例列管之第二級毒品，不得非法轉讓，仍於民
國八十八年一月間某日，在乙○○位於台北市○○街十六號七樓之八住處，無償轉讓
安非他命與乙○○一次（重量不詳），供陳怡玲施用。嗣至八十八年一月二十三日下
午一時三十分許，甲○○、乙○○經警在二人同居之台北市○○街上址查獲（乙○○
持幫助施用第二級毒品部分，已經原審判決確定，甲○○連續轉讓第二級毒品部分，
經原審判決有罪後，甲○○上訴後撤回上訴亦告確定），乙○○復依警指示電請丙○○提供毒品前往德惠街上址施用，丙○○乃於同日下午二時五十分許，攜帶先前供己
施用所持有之毒品至上址赴約，均尚未著手轉讓之際，即為埋伏之員警當場查獲，並
自丙○○處扣得甲基安非他命一包（淨重七‧七一四六克，鑑定後餘七．六五五二克
）。案經台北縣警察局永和分局報請臺灣台北地方法院檢察署檢察官偵查起訴。
    理  由
一、訊之被告丙○○矢口否認有前述犯行，辯稱：伊所有經警查獲之前述安非他命雖
    確係應乙○○之電召攜赴乙○○上開住處欲與乙○○、甲○○共同吸食，但甫到
    達現場即被警逮捕，除該次外，並未轉讓毒品予乙○○云云。惟查，被告於檢察
    官訊以：「有無提供『安』給他們（指甲○○、乙○○）吸用？」時，答稱：「
    是請他們」等語（見偵查卷第九十四頁）。就此，被告雖辯稱，其真意係指被警
    查獲當次，欲提供安非他命予乙○○及甲○○他們吸云云。然綜觀檢察官訊問之
    內容，檢察官係於訊問被告有無販賣安非他命予乙○○、甲○○？有無幫陳、連
    二人調安非他命？均經被告否認後，始再問﹕「有無提供『安』給他們（指甲○○、乙○○）吸用？」等語，所為訊問均係就過去已發生之事實為之，應不致使
    被告誤認係針對被警查獲當次之行為。且上述問答，經原審及本院勘驗偵查錄音
    帶結果，亦正確無訛，有勘驗筆錄在卷可稽（見原審卷第一六一頁反面、本院八
    十九年十二月四日筆錄第四頁）。若再細觀被告回答全文﹕「是請他們而已」（
    見本院前述），更可認被告就檢察官有無「提供」之訊問，不全認同，始答以「
    是請他們而已」。被告所辯其係針對被警查獲當次為回答云云，不足採信。次查
    ，證人乙○○於警訊時供稱：「伊於八十八年一月上旬（日期不詳）在台北市○○街十六號七樓之八向丙○○以三千元購得安非他命一小包吸食」（見偵查卷第
    六頁正面）、又稱﹕「我因丙○○有時會給我安非他命，因不好意思，才答應幫
    他轉售」各等語（同上卷第七頁正面）；即當時與乙○○同居於上址之甲○○於
    本院訊問時亦稱，被告曾在德惠街上址，拿安非他命給乙○○，再由乙○○拿出
    來與伊一起吸，乙○○曾告知安非他命之來源為被告等語（見本院八十九年十一
    月六日筆錄）。雖非親見被告交付安非他命予乙○○，然就乙○○與甲○○間之
    親密關係，乙○○實無為不實陳述必要。且關於被告是否販賣或託售安非他命部
    分，公訴人雖查無具體事證而未起訴，然以被告丙○○、乙○○均有施用毒品前
    科，並均自承案發當時仍繼續施用毒品之事實（見偵卷二人筆錄），參諸被告乙○○依警指示電召被告攜帶安非他命至上址供其施用，被告且即依約赴會，並為
    警當場查獲安非他命一包等情，足見被告與乙○○應係熟識，且先前丙○○即有
    交付安非他命供乙○○施用經驗，否則實無於乙○○電召後即輕易持七克餘之安
    非他命至乙○○住處欲供安非他命予乙○○等施用之理。乙○○嗣後翻異前供，
    並附和被告說詞，核係迴護之詞，不足採信。被告轉讓毒品予乙○○之犯行，堪
    以認定。
二、按安非他命係毒品危害防制條例管制之第二級毒品，不得轉讓，核被告無償轉讓
    安非他命予他人所為，係犯毒品危害防制條例第八條第二項之轉讓第二級毒品罪
    。被告轉讓安非他命前持有安非他命之低度行為，應為轉讓之高度行為所吸收，
    不另論罪。又被告持扣案之安非他命赴乙○○住處之目的，雖意在提供安非他命
    予他人施用，然因被告甫抵達該處，即為埋伏之員警當場查獲，此經被告於警訊
    時供承在卷，並經證人即查獲之員警吳伯元於原審證述在卷（見原審卷第一四０
    頁反面）且有台北縣警察局永和分局刑事案件報告書所附犯罪事實記載可稽，足
    見被告並無著手轉讓之行為，自難認其有轉讓未遂犯行。公訴人又以被告多次轉
    讓安非他命予乙○○等語。然因無證據證明被告有多次轉讓安非他命予乙○○之
    事實，自不能逕以連續犯論處，均附此敘明。公訴意旨另以：被告另轉讓第二級
    毒品安非他命予甲○○，因認被告涉犯毒品危害防制條例第八條第二項之罪嫌。
    惟查：如前所述，被告於檢察官訊以：「有無提供『安』給他們（指甲○○、乙○○）吸用？」時，固答稱：「是請他們」等語（見偵查卷第九十四頁）。然被
    告與甲○○僅因乙○○而見過一次面，此經甲○○於原審供述在卷（見原審卷第
    一三四頁反面），對照甲○○前述於本院所述，安非他命實係由被告直接交予乙○○，再由陳佁伶拿出與甲○○一起施用之事實，應認被告係認乙○○與甲○○
    係同居之一體，始稱交付之對象為「他們」，其於交付時，意僅在移轉所有權予
    乙○○，並無併予甲○○之意。公訴人以被告亦轉讓安非他命予甲○○，尚非事
    實。此外，復查無其他積極證據足認被告有轉讓第二級毒品予甲○○之犯行，此
    部分犯罪即屬不能證明，本應諭知無罪之判決，惟公訴人認該部分與前揭論罪科
    刑部分有連續犯之裁判上一罪關係，爰不另為無罪之諭知，併此敘明。原審以被
    告罪證明確，適用毒品危害防制條例第八條第二項、第十八條第一項前段，並審
    酌被告轉讓具有成癮性及社會危害性之藥物予他人施用，危害他人身心甚鉅及其
    犯罪後無悛悔之意等一切情狀，量處有期徒刑七月。又扣案之顆粒經鑑驗結果確
    係甲基安非他命（淨重七‧七一四六克，鑑定後餘七．六五五二克），有憲兵司
    令部刑事中心八十九年三月十四日（89）綱得字第02232 號鑑驗通知書可按（見
    原審卷第一六二頁），係查獲之毒品，應依毒品危害防制條例第十八條第一項前
    段規定宣告沒收銷燬之。經核認事用法及量刑，均無不當，被告上訴否認犯罪，
    指摘原判決不當，為無理由，應予駁回。
據上論斷，應依刑事訴訟法第三百六十八條，判決如主文。
本案經檢察官鍾鳳玲到庭執行職務。
中      華      民      國      八十九    年    十二    月    三十      日
                              臺灣高等法院刑事第七庭
                                  審判長法  官  吳  啟  民
                                        法  官  蘇  隆  惠
                                        法  官  林  瑞  斌
右正本證明與原本無異。
如不服本判決應於收受送達後十日內向本院提出上訴書狀，其未敘述上訴之理由者並
得於提起上訴後十日內向本院補提理由書（均須按他造當事人之人數附繕本）。
                                        書記官  丁  淑  蘭
中      華      民      國     九十     年      元      月      二      日
附錄論罪科刑法條：
毒品危害防制條例第八條第二項
轉讓第二級毒品者，處六月以上五年以下有期徒刑，得併科新台幣七十萬元以下罰金
。


司法院資訊處製作；財團法人民間司法改革基金會備份。
